--- 
title: Simulação para financiamento CEF pelo sistema SAC
author: Rafael Tieppo 
date: 2017 - JAN 
--- 

O algorítimo realiza duas simulações, uma que desconsidera a **TR**, e
outra que considera a **TR**. A diferença entre as simulações consiste
no possível valor residual do financiamento, uma vez que a **CEF** não
insere a **TR** simulação apresentada na proposta de contrato.

Os valores da **TR** devem ser inseridos em um arquivo `.csv` com duas
colunas, sendo que a primeira indica o mês e a segunda o valor da **TR**
em porcentagem.

```{r, echo = FALSE, results = 'markup', eval = FALSE}
### Carregando a função
# load("FINAN_CEF.RData")
### save.image("FINAN_CEF.RData")
library(ggplot2)
library(gridExtra)
library(knitr)
library(dplyr)
library(ggthemes)
library(reshape2)
```
## Resumo da operação

Simulação para o contrato número **xxxxxxx**.

```{r, echo = FALSE, results = 'markup', eval = TRUE}
TR_1 <- as.matrix(read.csv("TR.csv", header = FALSE))
JURO_MES <- 100 * ((0.09 + 1)^(1/12) - 1) 
PERIODO <- 20
DATA <- AMORT_TR(10000, JURO_MES, PERIODO, TR_1)
#edit(DATA)

TABELA <- data.frame(Item = c("Valor do financiamento",
                              "Taxa de juro a.m.",
                              "Prazo",
                              "Valor pago s/ TR",
                              "Valor pago c/ TR",
                              "Valor residual"),
                     Valor = c(DATA[1,5],
                               paste(round(JURO_MES, 2), "%"),
                               paste(PERIODO, "meses", sep = " "),
                               round(sum(DATA$PAY),2),
                               round(sum(DATA$PAY_W_TR),2),
                               round(DATA[nrow(DATA), 9],2)))

kable(TABELA, format = 'markdown')
```

## Gráficos

```{r, echo = FALSE, results = 'markup', eval = TRUE, fig.width=7, fig.height=5, fig.cap=""}

PLOT_PAY <-
    ggplot() +
    geom_line(data = subset(DATA, n != 0),
              aes(x = n,
                  y = PAY,
                  colour = "Sem TR")) +
    geom_line(data = subset(DATA, n != 0),
              aes(x = n,
                  y = PAY_W_TR,
                  colour = "Com TR")) +
    xlab('Período') + ylab('Valor') +
    scale_x_continuous(limits=c(1, nrow(DATA)),
                       breaks=seq(0, nrow(DATA) ,12)) +
    scale_y_continuous(limits=c(0, max(DATA$PAY * 1.15)),
                       breaks=seq(0, max(DATA$PAY * 1.15), floor(0.1*max(DATA$PAY))))+ 
    theme_bw () +
    theme(axis.text.x = element_text(angle = 90))+
    theme(legend.position = 'right') +
    theme(text = element_text(size = 13))+
    guides(colour = guide_legend(title = NULL)) +
    ggtitle("Evolução do Valor da Parcela") 
plot(PLOT_PAY)

```

```{r, echo = FALSE, results = 'markup', eval = TRUE, fig.width=7,fig.height=5, fig.cap=""}

PLOT_BAL <-
    ggplot() +
    geom_line(data = subset(DATA, n != 0),
              aes(x = n,
                  y = BAL,
                  colour = "Sem TR")) +
    geom_line(data = subset(DATA, n != 0),
              aes(x = n,
                  y = BAL_W_TR,
                  colour = "Com TR")) +
    xlab('Período') + ylab('Valor') +
    scale_x_continuous(limits=c(1, nrow(DATA)),
                       breaks=seq(0, nrow(DATA) ,12)) +
    scale_y_continuous(limits=c(0, max(DATA$BAL_W_TR * 1.15)),
                       breaks=seq(0, max(DATA$BAL_W_TR * 1.15), floor(0.1*max(DATA$BAL_W_TR))))+ 
    theme_bw () +
    theme(axis.text.x = element_text(angle = 90))+
    theme(legend.position = 'right') +
    theme(text = element_text(size = 13))+
    guides(colour = guide_legend(title = NULL)) +
    ggtitle("Evolução do Valor do Saldo Devedor") 
plot(PLOT_BAL)

```

## Detalhamento das parcelas

```{r, echo = FALSE, results = 'markup', eval = TRUE}
kable(DATA, format = 'markdown',
      format.args = list(big.mark = ","),
      digits = c(0, 2, 2, 2, 2, 2, 2, 2, 2))
```

```{r, echo = FALSE, results = 'markup', eval = FALSE}

### Código da Função

AMORT_TR <- function(PV, i, n, TR)
 {
#PV <- 130000
#n <- 120          #months
#i <- 0.72         # interest month (%)
#TR <- matrix(c(seq(1,120), rep(0.01, 120)), 120, 2)
#TR <- matrix(c(seq(1,10), runif(10, 0.01, 0.09)), 10, 2)
#a
###============================================================
### SAC SYSTEM
###============================================================
       
### Building matrix
     MATRIX_SAC <- matrix(0, n + 1, 9)

### Build TR matrix

##### Test, if TR matrix has same lenght than n
### keeps TR matrix, else
### it fill TR matrix with the last number

     ifelse(nrow(TR) == n,
            print("TR OK1"),
            MATRIX_TR <- matrix(c(seq((nrow(TR)+1), n),
                                  rep(TR[nrow(TR), 2], (n - nrow(TR)))),
                                (n - nrow(TR)), 2))

     ifelse(nrow(TR) == n,
            print("TR OK2"),
            TR <- rbind(TR, MATRIX_TR))
### end TR matrix
###============================================================

### Assign first row
     MATRIX_SAC [1,5] <- PV 
       
### For the periodo ZERO balance is equal PV

     BAL_SAC <- PV
     BAL_W_TR <- PV

     
### AMORTization is constant

     AMORT_SAC <- (PV / n)
     
     for (s in (2:(n+1)))
         {
         INT_SAC <- BAL_SAC * (i / 100)
         PAY_SAC <- AMORT_SAC + INT_SAC
         BAL_SAC <- BAL_SAC - AMORT_SAC

         TR_COST <- BAL_W_TR * TR[(s - 1), 2] / 100
         INT_W_TR<- (BAL_W_TR + TR_COST) * (i / 100)
         PAY_W_TR<- AMORT_SAC + INT_W_TR
         BAL_W_TR <- BAL_W_TR + TR_COST - AMORT_SAC 

         MATRIX_SAC[s,1] <- s - 1
         MATRIX_SAC[s,2] <- INT_SAC
         MATRIX_SAC[s,3] <- AMORT_SAC
         MATRIX_SAC[s,4] <- PAY_SAC
         MATRIX_SAC[s,5] <- BAL_SAC
         MATRIX_SAC[s,6] <- TR_COST
         MATRIX_SAC[s,7] <- INT_W_TR
         MATRIX_SAC[s,8] <- PAY_W_TR
         MATRIX_SAC[s,9] <- BAL_W_TR
         }
       
      FRAME_SAC <- data.frame(n = MATRIX_SAC[,1],
                              I = MATRIX_SAC[,2],
                              AMORT = MATRIX_SAC[,3],
                              PAY      = MATRIX_SAC[,4],
                              BAL      = MATRIX_SAC[,5],
                              TR      = MATRIX_SAC[,6],
                              i_W_TR     = MATRIX_SAC[,7],
                              PAY_W_TR     = MATRIX_SAC[,8],
                              BAL_W_TR     = MATRIX_SAC[,9])
      return(FRAME_SAC) 
      
 }
knit("FINAN_CEF.Rmd")
```

